【裁判字號】    90,易,1195
【裁判日期】    901031
【裁判案由】    
【裁判全文】
臺灣臺北地方法院刑事判決                          九十年度易字第一一九五號
    公  訴  人  臺灣臺北地方法院檢察署檢察官
    被      告  乙○○
    選任辯護人  林亦書律師
右列被告因詐欺案件，經檢察官提起公訴（八十九年度偵字第八一九九號），本院判
決如左：
    主  文
乙○○共同連續意圖為自己不法之所有，以詐術使人將本人之物交付，累犯，處有期
徒刑壹年玖月。
    事  實
一、乙○○前因偽造文書案件，經本院以八十四年訴字第一五七二號判決判處有期徒
    刑一年二月確定，又因違反麻醉藥品管理條例案件，再經本院以八十四年重訴字
    第八號判決判處有期徒刑六月確定，嗣由本院以八十五年度聲字第一二四六號裁
    定就上開二確定判決合併定其應執行之刑為有期徒刑一年六月，並於民國八十五
    年十二月十七日發監執行，而於八十六年十月二十一日因縮短刑期執行完畢出獄
    ，詎仍不知悔悟，明知甫出獄根本無資金可經營珠寶買賣，旋於八十七年二、三
    月間，與戊○○（即「童建明」；業經臺灣高等法院另案判決有期徒刑一年十月
    確定）共同利用不知戊○○、乙○○要詐騙珠寶而有授權戊○○及乙○○使用支
    票帳戶之林慶安（業據臺灣臺北地方法院檢察署檢察官另為不起訴處分）名義，
    在臺北市○○○路○段一三０巷四弄一號申請設立獨資商號「新鑽珠寶行」，並
    請領支票使用。乙○○與戊○○二人共同意圖為自己不法之所有，而基於詐欺取
    財之概括犯意聯絡，先於八十七年二、三月間，由戊○○向甲○○表示其與冒名
    「林慶安」之乙○○所共同經營之新鑽珠寶行欲購買鑽石，並先由戊○○以小額
    現金新臺幣（下同）二至三萬元不等之交易方式藉以取信於甲○○，迄同年三、
    四月間乙○○及戊○○即改以簽發支票方式支付價金，甲○○遂因而陷於錯誤誤
    信乙○○及戊○○為有支付珠寶買賣價金能力且乙○○即為林慶安本人，致甲○○陷於錯誤而交付如附表編號（一）所示價值之鑽石，然乙○○及戊○○事後則
    以如附表編號（一）所示新鑽珠寶行及不知情之余守江名義為發票人、由戊○○
    以「童建明」名義背書之支票共十張交付予甲○○，且均任令支票屆期不獲付款
    。次於同年五月七日，由戊○○向印度籍鑽石商己○（ＨＩＴＵＬ）以現金及短
    期支票購買鑽石二萬六千元，藉以取信己○，致己○陷於錯誤誤信乙○○及戊○○為有支付珠寶買賣價金能力之人，而於同年月二十日由乙○○及戊○○再度以
    如附表編號（二）所載余守江名義為發票人、戊○○以「童建明」名義背書之支
    票二張計二十三萬六千元表示購買鑽石時，交付價值三十一萬九千八百五十元之
    鑽石，不足之八萬三千八百五十元，戊○○則以福鑫公司負責人名義所簽署之「
    託售保管條」交己○收執，約定同年六月二十日清償餘款，惟清償日屆至，支票
    屆期均不獲付款。又於同年五月七日，乙○○復向己○詐稱經由戊○○介紹，先
    以現金小額購買鑽石取信己○，致己○再次陷於錯誤誤信乙○○有支付買賣價金
    之能力，而於同年月二十五日，乙○○再度以如附表編號（三）所示新鑽珠寶行
    為發票人之支票表示購買鑽石時，交付價值二十一萬八千元之鑽石，惟支票亦屆
    期不獲付款。復於同年五月十四日，推由冒名林慶安之乙○○出面，向丁○○以
    即期支票購買鑽石一萬二千元，藉以取信丁○○，致丁○○陷於錯誤誤信乙○○
    即為新鑽珠寶行之負責人林慶安本人且有支付買賣價金之能力，而於同年五月十
    六日乙○○再度以如附表編號（四）所載新鑽珠寶行為發票人之支票表示購買時
    ，交付價值四十九萬九千元之鑽石予乙○○，支票屆期亦均不獲付款。又於八十
    七年五月十八日左右，由冒名林慶安之乙○○主動以電話向丙○○聯絡要購買價
    值三十七萬元之鑽石，丙○○遂前去新鑽珠寶行查看，乙○○即向丙○○表示其
    為新鑽珠寶行負責人林慶安，丙○○乃因而陷於錯誤，誤信乙○○即為新鑽珠寶
    行之負責人林慶安本人且有支付價金之能力，並因而交付價值三十七萬元之珠寶
    予乙○○，並由乙○○交付附表編號（五）之遠期支票，乙○○並於附表編號（
    五）之支票屆期前，以電話告知丙○○其友人在臺北市○○街開工廠也需要寶石
    而介紹福鑫公司之戊○○予丙○○，復於八十七年五月二十日由戊○○主動與丙○○聯絡，丙○○遂再陷於錯誤而誤信戊○○為有支付價金能力之人，遂因而再
    交付價值十三萬元之珠寶，復於八十七年六月初交付六十六萬元之珠寶予戊○○
    ，戊○○則開立附表編號（六）之支票予丙○○以支付買賣價金，屆期上開支票
    亦均退票不獲兌現。末於同年五月二十九日，再由戊○○以福鑫公司負責人名義
    簽署保管條之方式施行詐術，致己○再次陷於錯誤而再交付價值二萬零九十元之
    鑽石，惟嗣後亦未給付上開金額。嗣於臺灣臺北地方法院檢察署審理戊○○詐欺
    案件時，甲○○、己○、丙○○及丁○○始悉「林慶安」實為乙○○之冒名。
二、案經被害人甲○○、己○、丙○○及丁○○訴請臺灣臺北地方法院檢察署檢察官
    偵查起訴。
    理  由
一、訊據被告其雖承認曾於右揭時地與戊○○共同設立新鑽珠寶行並對外經營珠寶買
    賣業務及曾向告訴人甲○○、己○、丙○○及丁○○購入珠寶財物等情，惟矢口
    否認有與戊○○共同施用詐術藉以詐欺取財之犯行，並辯稱：伊於八十七年三月
    間，因誤信戊○○有經營珠寶生意之能力，乃同意與戊○○共同出資而設立新鑽
    珠寶行，詎戊○○竟於新鑽珠寶行設立後分文未付，致其代墊設備購置及各項設
    立費用與進貨款項達五百餘萬元，且於八十七年四月間其因查知戊○○另外在臺
    北市○○街開設福鑫公司經營珠寶業務，其乃在八十七年五月二十九日最後墊支
    二十八萬餘元之新鑽珠寶行支票款項後，向戊○○告知自八十七年六月一日起之
    各項應付票款，應由戊○○負責支付，其並於八十七年五月二十九日將新鑽珠寶
    行店內價值四、五百萬元之珠寶點交予戊○○收受，其即南下處理私人事務，未
    料戊○○竟未支付各告訴人之屆期應付票款，反向其謊稱新鑽珠寶行店內放置珠
    寶之保管箱遭告訴人甲○○於八十七年六月三日凌晨強盜取去，嗣經其向臺北市
    內之所有當鋪查問，始發現戊○○將其所交付之數百萬元珠寶於八十七年六月一
    日持向臺北市城市當鋪點當殆盡，故可證其未與戊○○共同詐騙，其係因戊○○
    點當鉅額珠寶而致無從支付各該告訴人之珠寶貨款，且其對外均以綽號「小冒」
    或「冒哥」自稱，其從未對外自稱為「林慶安」，是其並無詐欺之犯意與行為等
    語云云。本院經查：
（一）被告與戊○○共同以不知情之林慶安名義設立新鑽珠寶行及戊○○並再行設立
      福鑫公司經營珠寶買賣之事實，業據被告及戊○○於本案與本院八十七年易字
      第三八五三號另案審理中供承無訛。且戊○○因竊盜案件甫於八十七年一月二
      十日假釋出獄，是戊○○於八十七年五月間分別向各該告訴人購買珠寶鑽石時
      並無足夠資力之事實，業據戊○○於另案供承不諱（見本院九十年九月二十日
      囑託訊問筆錄、本院八十七年易字第三八五三號卷第三五、三六、六三至六八
      、七三至七七、一三０、一三一、一四九至一五二、一八一、一八二、一九八
      至二００、二０九至二一三、二一九至二二二頁、臺灣高等法院八十八年上易
      字第五五０九號卷第二六至二九、四九至五二頁、八十七年偵字第二一六一九
      號卷第三六至三八、四五、四六、五四、五五、七一頁、八十七年度偵字第一
      一九七四號卷第三五、三七、三八頁），並經臺灣高等法院八十八年上易字第
      五五０九號及本院八十七年易字第三八五三號刑事判決論述綦詳。
（二）被告及冒名「林慶安」之乙○○或分別或共同先以小額現金或即期支票取信告
      訴人丁○○、己○、甲○○及丙○○等，致告訴人等陷於錯誤後，再以遠期支
      票或簽署保管條方式向告訴人等大量購買鑽石珠寶，而屆期均不獲付款之事實
      ，業據告訴人甲○○到庭指訴：八十七年初時，戊○○剛出獄與其聯絡表示想
      繼續入獄前的珠寶生意，一開始是小額交易，大約都是二、三萬元左右，戊○○會到其工廠提貨，其有空時也會將珠寶送去環河南路新鑽珠寶行交給戊○○
      或被告，後來交易金額慢慢變大到每次二十萬元左右，戊○○及被告都有向其
      表示希望能用支票付款，其基於小額交易用現金都沒有問題而同意接受支票，
      其收到附表一所示十張支票並因而交付如票面金額價值之珠寶，而附表一之支
      票均未兌現，戊○○亦介紹在旁的被告就是林慶安本人且被告在旁沒有特別反
      應，所以其就認定被告叫林慶安，且附表一中余守江支票三張是戊○○交付，
      其餘七張是被告所交付，其是直到戊○○於偵查中經檢察官訊問才回答被告之
      真實姓名為乙○○等語綦詳（見本院九十年七月十八日訊問筆錄、本院八十七
      年易字第三八五三號卷第六三至六八、七三至七七、九三至九五、一三０、一
      三一、一四九至一五二、一九八至二００、二０九至二一三頁、八十九年偵字
      第八一九九號卷第二頁），復據告訴人己○具結證稱：其先認識戊○○，之後
      約二星期戊○○介紹其前去環河南路與被告交易，被告先以即期支票付款有順
      利兌現一張，被告又以附表二、三所示之支票購買鑽石，其就將支票面額價值
      所示之鑽石交付給被告本人，後來其就又接到戊○○所打來之電話要買更多的
      鑽石，其就向戊○○表示需用現金付款，而在八十七年五月二十九日戊○○打
      電話說很緊急的需要一些小鑽石，並稱只要交付鑽石就會將前欠款項以現金支
      付，但之後就找不到戊○○等語明確（見本院九十年七月十八日訊問筆錄、本
      院八十七年易字第三八五三號卷第七三至七七頁、臺灣高等法院八十八年上易
      字第五五０九號卷第四九至五二頁、八十九年偵字第八一九九號卷第二頁、八
      十七年度偵字第一一九七四號卷第三七、三八頁），核與告訴人丁○○指訴：
      八十七年五月間因有人來電稱要買鑽石，其就到新鑽珠寶行也就是對方說的地
      址，依商場習慣互換名片，被告拿給其一張林慶安的名片，當天被告向其購買
      一萬二千元的鑽石並以即期支票付款，該支票第二天有兌現，被告又再表示要
      買鑽石，被告就當場簽發附如表四所示之支票支付鑽石貨款，其就將如附表四
      支票面額所示價值之鑽石當場交付被告本人，屆期新鑽珠寶行人去樓空等情相
      互吻合（本院九十年七月十八日訊問筆錄、本院八十七年易字第三八五三號卷
      第三五、三六、七三至七七、九三至九五、一三０、一三一、二０九至二一三
      頁、臺灣高等法院八十八年上易字第五五０九號卷第四九至五二頁、八十九年
      偵字第八一九九號卷第二、一二、一三、四三、四四頁、八十七年度偵字第一
      一九七四號卷第八、九、二一、二七至二九、三七三八頁），復與告訴人丙○○指訴：被告主動以電話聯絡其說要購買寶石，其前去環河南路時才第一次見
      到被告，被告並向其表示自己是新鑽珠寶行的老闆，被告交付的名片寫著林慶
      安，其前後去新鑽珠寶行四次才完成第一筆交易，被告親自挑選寶石後當其面
      簽發如附表五所示之新鑽珠寶行林慶安的支票時，其問被告這是誰的支票，被
      告回答說這是他本人的支票，其有核對支票使用的姓名與名片相符，而在附表
      五支票屆期前，被告以電話告知他一個朋友在錦州街開工廠也需要寶石，而且
      他朋友很穩，請其過去洽談，其到錦州街看到戊○○，戊○○本人親自挑選二
      次鑽石並交付如附表六所示之支票等語核屬一致（本院九十年八月八日訊問筆
      錄、本院八十七年易字第三八五三號卷第一九八至二００頁、臺灣高等法院八
      十八年上易字第五五０九號卷第四九至五二頁、八十七年偵字第二一六一九號
      卷第二、二十、二一、二四、三六至三八、四五、四六、五四、五五、七一頁
      、八十九年偵字第八一九九號卷第二頁），復有附表編號一之支票影本十紙（
      見八十七年偵字第一七五四五號卷第三至六頁）、附表編號二之支票影本二紙
      （見八十七年偵字第一五一四五號卷第六至九頁）、附表編號三之支票影本一
      紙（見八十七年偵字第一五一四五號卷第十二、十三頁）、附表編號四之支票
      影本二紙（見八十七年偵字第一一九七四號卷第十頁）、附表編號五之支票影
      本一紙（見八十七年偵字第二一六一九號卷第四九頁）、附表編號六之支票影
      本三紙（見八十七年偵字第二一六一九號卷第四七、四八、五０頁）、新鑽珠
      寶行「林慶安」名片影本（見八十七年偵字第一五一四五號卷第四頁）及託售
      保管單二紙（見八十七年偵字第一五一四五號卷第十、十一頁）等在卷可稽；
      是依據告訴人等之指陳，戊○○與冒名林慶安之被告均互相介紹對方向告訴人
      等購買鑽石，被告與戊○○明知一般珠寶業不可能同時與一家珠寶行進行大額
      交易，而以互相介紹生意，相互掩護之方式，達到詐騙告訴人等之目的，是戊○○另以福鑫公司名義另行對外交易，顯係其與被告共同詐騙之手段，且倘若
      戊○○係私自未經被告同意而在外另行設立福鑫公司，則被告豈有再以電話向
      告訴人丙○○介紹前去與戊○○交易並陳稱戊○○很穩之理，復審酌告訴人己○係先與戊○○交易後再經戊○○介紹與被告交易，則戊○○若真係私自開設
      福鑫公司，自無將交易對象轉介給被告之可能，再者，被告在告訴人甲○○面
      前聽聞戊○○介紹其為林慶安時並未出言否認，且亦向告訴人丁○○、丙○○
      遞交林慶安之名片（至告訴人己○則因其為外國人士無法閱讀中文而不確定其
      所取得名片是否為林慶安），更向告訴人丙○○表示其為林慶安本人，顯見被
      告刻意掩飾真正姓名而以小學未畢業之林慶安為人頭，以致於告訴人均誤信其
      等之交易相對人即為新鑽珠寶行之負責人林慶安本人，遂致嗣後告訴人等均不
      知求償對象為何人，故被告所辯顯與事理有間，再參酌被告以余守江之名義開
      立二支票帳戶：一為臺北市第七信用合作社（改為安泰商業銀行），一為大安
      商業銀行，而冒名林慶安之乙○○與告訴人甲○○交易時，亦有交付余守江之
      支票予告訴人甲○○，益證被告自始有與戊○○共同詐騙之犯意聯絡及行為分
      擔。
（三）被告與戊○○所共同使用（1）以余守江名義於八十七年四月十六日開戶，開
      戶銀行大安商業銀行汐止分行，帳號000-000-000000-0之支票帳戶，（2）以
      新鑽珠寶行名義於八十七年四月一日開戶，開戶銀行誠泰銀行龍山分行，帳號
      000-00-000000-0帳戶，（3）以新鑽珠寶行名義於八十七年三月三十日開戶，
      開戶銀行合作金庫城內支庫，帳號○九二○九一號支票帳戶，（4）以余守江
      名義於八十七年五月五日開戶，往來銀行第七信用合作社（改為安泰商業銀行
      ），帳號00000000000000號帳戶，均係於八十七年六月二十六日同一天列為拒
      絕往來戶，有大安商業銀行業務管理部八十八年安業字第○六五六號函（見本
      院八十七年易字第三八五三號卷第一八七至一八九頁）、誠泰商業銀行八十八
      年七月二十九日誠泰銀龍字第八八○○六四號函（見本院八十七年易字第三八
      五三號卷第一九０至一九二頁）、合作金庫城內支庫八十八年七月三十一日合
      金城內存字第三一三六號函（見本院八十七年易字第三八五三號卷第一九三、
      一九四頁）、安泰商業銀行八十八年八月九日八八安業字第二三四○號函（見
      本院八十七年易字第三八五三號卷第二０三至二０五頁）附卷可憑，被告與戊○○明知自己債信不良，而以他人名義分別申請四個支票帳戶，並於前開支票
      帳戶開戶後短短不到二、三個月之時間內，均在同一日退票，顯非正常營業，
      足認被告與戊○○顯係自始有不付貨款之意思，而為有計劃之詐騙。
（四）至被告所辯新鑽珠寶行價值達數百萬元係遭戊○○私下向城市當鋪點當而花用
      殆盡以致被告頓失支付各該告訴人到期票據等語云云，經本院訊問證人即城市
      當鋪負責人黃世裕，其就戊○○前去該當鋪點當之經過業已具結證稱：戊○○
      於八十七年五、六月間連續點當多次，以寶石居多，且其來點當物品常要求分
      項典當，故同日點當次數會有多次，以便贖回，而其點當物品均已全部贖回等
      語明確（見本院九十年八月十五日訊問筆錄），且戊○○前去城市當鋪點當之
      時間為八十七年五月十五日至六月二日之事實，亦有本院勘驗點當及贖回記錄
      簿之勘驗筆錄及該記錄簿影本十一紙附卷可稽，從而前揭點當物品既已全部贖
      回，且八十七年六月一日戊○○點當物品僅有金戒六只而只當得二萬元，而六
      月二日戊○○亦只有典當五千元之物品，是被告所辯數百萬元珠寶均遭戊○○
      點當並花用殆盡云云，顯與事實不符而無可取。再者，被告倘係因戊○○未給
      付其新鑽珠寶行之各項費用而致不願再與戊○○共同經營新鑽珠寶行，被告自
      係應結算戊○○所應給付之各項新鑽珠寶行費用並向戊○○催討始為正辦，然
      依被告答辯所言，戊○○既已就新鑽珠寶行應付費用分文未付，其卻反於八十
      七年五月二十八日交付價值五、六百萬元珠寶予戊○○而致遭戊○○盜行典當
      ，則被告所為豈非戊○○除前所積欠被告之各項費用均未清償之外，又再行積
      欠被告價值五、六百萬元之珠寶，是被告所辯顯與常理不符，另被告若於八十
      七年五月二十八日持有價值五、六百萬元珠寶，則其價值顯高於各該告訴人附
      表一至六之應付票款，被告以該等珠寶籌措給付告訴人買賣價金亦游刃有餘，
      惟被告卻將所有貴重物品點交予戊○○而置屆期票據於不顧，是被告所辯爰無
      足取，且戊○○於另案審理中先就珠寶去向辯稱係遭林慶安私行捲逃，旋又改
      稱係遭告訴人甲○○強盜取去云云，嗣經本院八十七年度易字第三八五三號刑
      事判決於理由項下詳予駁斥，且被告告訴甲○○盜匪罪嫌案件亦據臺灣臺北地
      方法院檢察署檢察官為不起訴處分，此有前揭刑事判決書及處分書附卷足考，
      詎被告竟於本件審理中始又另行辯稱所有數百萬元珠寶均遭戊○○私行典當云
      云，從而被告與戊○○就珠寶鑽石流向相互推諉以求掩飾之理昭昭甚明。
（五）另被告雖辯稱在支票帳戶拒絕往來之前已供告訴人甲○○兌現一百一十七萬七
      千五百四十元之票據，且被告亦主動交還告訴人丙○○一只重達二克拉價值十
      七萬餘元之紅寶石，然告訴人甲○○所持有仍未兌現之附表（一）所示支票，
      其金額仍高於被告所稱已兌現之支票，且其前揭兌現情事應係被告為博取告訴
      人信任以遂後續犯行之過程，而被告返還告訴人丙○○該紅寶石時，其所交付
      之支票仍未屆票載發票日，其係因告訴人丙○○要求該寶石需支付現金（見本
      院九十年八月八日訊問筆錄）及為達嗣後再介紹戊○○予告訴人丙○○交易之
      目的，方交還寶石予告訴人丙○○，是被告縱有數筆與告訴人甲○○順利完成
      交易並給付貨款，且有返還一只寶石予告訴人丙○○，仍無解於詐欺取財罪責
      之成立。
（六）按買賣交易過程對何人為交易對象主體，係買賣契約重要之點，且涉及買賣未
      能順利完成時之民、刑事責任之訴追，是本件被告以積極之行為使告訴人等誤
      認其為林慶安本人，使告訴人陷於係與新鑽珠寶行負責人交易之錯誤，且被告
      刻意以小額現金或即期支票與告訴人甲○○、己○、丁○○完成交易，藉以使
      各該告訴人誤信被告為有資力足以支付買賣價金之人，而告訴人丙○○更係第
      一次與被告交易即遭退票，是被告顯有詐欺取財之犯行甚明，被告辯稱無詐欺
      犯行云云，不足採信，本件事證明確，應依法論科。
三、核被告乙○○所為，係犯刑法第三百三十九條第一項之詐欺取財罪。被告前揭犯
    行，與戊○○有犯意之聯絡及行為之分擔，為共同正犯。又被告多次詐欺犯行，
    時間緊接，所犯犯罪構成要件相同，顯係基於概括犯意而為，應依刑法第五十六
條連續犯之規定論以一罪，並加重其刑。查被告曾有犯罪事實欄所載之前案及執
    行記錄之事實，有臺灣高等法院檢察署刑案紀錄簡覆表一件在卷可按，其受有期
    徒刑之執行完畢，五年以內再犯本件有期徒刑以上之罪，為累犯，應依刑法第四
    十七條規定遞予加重其刑。爰審酌被告前曾有詐欺前案、犯罪之動機係為詐騙告
    訴人之珠寶財物、目的、犯罪之手段對各該告訴人所生之危害非輕、犯罪後仍矢
    口否認犯行以求卸責予共同正犯戊○○而顯無悔意等一切情狀，判處如主文所示
    之刑，以示懲儆。
四、公訴意旨另以：八十七年五月十八日由戊○○向丁○○詐稱係林慶安所介紹，而
    欲以遠期支票購買價值四、五百萬元鑽石，惟因丁○○認為不妥未加同意至未得
    逞，而認被告就此部犯行與戊○○共同涉有詐欺取財未遂罪嫌，惟查被告就此詐
    欺取財部分堅決否認，且戊○○亦僅在另案審理時供稱：與丁○○未談成鑽石交
    易（見本院八十七年易字第三八五三號卷第一八二頁），是就公訴人所認之詐欺
    取財未遂罪嫌部分，尚難僅以告訴人丁○○之指訴為唯一論據，惟依公訴人指訴
    係認此詐欺取財未遂部分倘成立犯罪，與本院前揭論罪科刑部分有連續犯之裁判
    上一罪關係，爰不另為無罪之諭知，附此敘明。
據上論斷，應依刑事訴訟法第二百九十九條第一項前段，刑法第二十八條、第五十六
條、第三百三十九條第一項、第四十七條，罰金罰鍰提高標準條例第一條前段，判決
如主文。
本案經檢察官邱舜韶到庭執行職務
中    華    民    國      九十        年      十    月    三十一        日
                                      臺灣臺北地方法院刑事第六庭
                                          審判長  法  官  劉慧芬
                                                  法  官  吳秋宏
                                                  法  官  劉煌基
右正本證明與原本無異。
如不服本判決，應於判決送達後十日內，向本院提出上訴狀。
                                                  書記官  張漪蕙
中    華    民    國      九十        年      十      月  三十一        日
所犯法條：
刑法第三百三十九條第一項
一意圖為自己或第三人不法之所有，以詐術使人將本人或第三人之物交付者，處五年
  以下有期徒刑、拘役或科或併科一千元以下罰金。
二以前項方法得財產上不法之利益或使第三人得之者亦同。
三前二項之未遂犯罰之。
附表
編號（一）：
┌─────┬──────────┬─────┬─────┬────┬──
│發  票  人│付    款    人      │支票號碼  │帳  號    │發票日  │票面
├─────┼──────────┼─────┼─────┼────┼──
│佘守江    │台北市第七信用合作社│BB0000000 │22937-7   │87.06.12│8000
├─────┼──────────┼─────┼─────┼────┼──
│佘守江    │台北市第七信用合作社│BB0000000 │22937-7   │87.05.30│2130
├─────┼──────────┼─────┼─────┼────┼──
│佘守江    │大安商業銀行汐止分行│AX0000000 │000000-0  │87.07.23│2900
├─────┼──────────┼─────┼─────┼────┼──
│新鑽珠寶行│誠泰銀行龍山分行    │BC0000000 │000000000 │87.06.05│2337
├─────┼──────────┼─────┼─────┼────┼──
│新鑽珠寶行│誠泰銀行龍山分行    │BC0000000 │000000000 │87.07.31│1000
├─────┼──────────┼─────┼─────┼────┼──
│新鑽珠寶行│誠泰銀行龍山分行    │BC0000000 │000000000 │87.07.12│1880
├─────┼──────────┼─────┼─────┼────┼──
│新鑽珠寶行│台灣省合作金庫      │UG0000000 │092091    │87.06.18│2700
├─────┼──────────┼─────┼─────┼────┼──
│新鑽珠寶行│台灣省合作金庫      │UG0000000 │09209     │87.06.25│1696
├─────┼──────────┼─────┼─────┼────┼──
│新鑽珠寶行│台灣省合作金庫      │UG0000000 │092091    │87.06.21│5460
├─────┼──────────┼─────┼─────┼────┼──
│新鑽珠寶行│台灣省合作金庫      │UG0000000 │092091    │87.07.10│1000
└─────┴──────────┴─────┴─────┴────┴──
~X0;
編號（二）：
┌─────┬──────────┬─────┬─────┬────┬──
│發  票  人│付    款    人      │支票號碼  │帳  號    │發票日  │票面
├─────┼──────────┼─────┼─────┼────┼──
│佘守江    │台北市第七信用合作社│BB0000000 │22937-7   │87.06.07│1300
├─────┼──────────┼─────┼─────┼────┼──
│佘守江    │台北市第七信用合作社│BB0000000 │22937-7   │87.06.20│1060
└─────┴──────────┴─────┴─────┴────┴──
編號（三）：
┌─────┬──────────┬─────┬─────┬────┬──
│發  票  人│付    款    人      │支票號碼  │帳  號    │發票日  │票面
├─────┼──────────┼─────┼─────┼────┼──
│新鑽珠寶行│台灣省合作金庫      │UG0000000 │092091    │87.06.25│2180
└─────┴──────────┴─────┴─────┴────┴──
編號（四）：
┌─────┬──────────┬─────┬─────┬────┬──
│發  票  人│付    款    人      │支票號碼  │帳  號    │發票日  │票面
├─────┼──────────┼─────┼─────┼────┼──
│新鑽珠寶行│台灣省合作金庫      │UG0000000 │092091    │87.07.30│2000
├─────┼──────────┼─────┼─────┼────┼──
│新鑽珠寶行│台灣省合作金庫      │UG0000000 │092091    │87.08.20│2990
└─────┴──────────┴─────┴─────┴────┴──
編號（五）：
┌─────┬──────────┬─────┬─────┬────┬──
│發  票  人│付    款    人      │支票號碼  │帳  號    │發票日  │票面
├─────┼──────────┼─────┼─────┼────┼──
│新鑽珠寶行│台灣省合作金庫      │UG0000000 │092091    │87.07.08│3700
└─────┴──────────┴─────┴─────┴────┴──
編號（六）：
┌─────┬──────────┬─────┬─────┬────┬──
│發  票  人│付    款    人      │支票號碼  │帳  號    │發票日  │票面
├─────┼──────────┼─────┼─────┼────┼──
│新鑽珠寶行│台灣省合作金庫      │UG0000000 │092091    │87.07.05│1300
├─────┼──────────┼─────┼─────┼────┼──
│佘守江    │大安商業銀行汐止分行│AX0000000 │000000-0  │87.08.25│2150
├─────┼──────────┼─────┼─────┼────┼──
│張智展    │新竹區中小企業銀行  │AA0000000 │0000000   │87.08.05│4350
└─────┴──────────┴─────┴─────┴────┴──


司法院資訊處製作；財團法人民間司法改革基金會備份。
